【裁判字號】    89,易緝,1
【裁判日期】    890121
【裁判案由】    傷害
【裁判全文】
臺灣新竹地方法院刑事判決                        八十九年度易緝字第一號
    公  訴  人  臺灣新竹地方法院檢察署檢察官
    被      告  甲○○
右列被告因傷害案件，經檢察官提起公訴 (八十六年度偵字第七七五一號)，本院判
決如左︰
    主  文
甲○○傷害人之身體，處有期徒刑伍月，如易科罰金以參佰元折算壹日。
    事  實
一、甲○○前於民國七十九年間因殺人未遂案件，經台灣桃園地方法院判處有期徒刑
    六年，經送監執行至八十三年十一月二十四日，假釋出獄，假釋期滿日為八十七
    年八月五日。於假釋中，竟不知悔改，因不滿乙○○與林保鏢前來催討汽車修理
    費而發生口角，於八十六年八月二日凌晨一時許，在新竹縣新豐鄉○○路四五一
    號大新竹檳榔攤前，基於傷害之故意，持小刀同時刺傷前來催討債務之乙○○及
    林保鏢，使乙○○受有左眼眶裂傷司公分，左眼結膜下出血之傷害，林保鏢則受
    有頭後枕部三公分乘零點五公分乘零點五公分之撕裂傷之傷害。
二、案經告訴人乙○○及林保鏢訴由新竹縣警察局竹北分局報請台灣新竹地方法院檢
    察署檢察官偵查起訴。
    理  由
一、訊據被告甲○○固坦承於上開時、地與告訴人互毆，惟矢口否認有持刀之犯行，
    辯稱，在互毆之過程中因勞力士手錶脫落，係持勞力士手錶毆傷告訴人云云。惟
    查，右開犯罪事實業據告訴人乙○○及林保鏢於警、偵訊中指訴綦詳，並有台灣
    省立新竹醫院診斷證明書及新仁醫院之診斷證明書各一紙在卷可稽。而手錶為一
    精密儀器，不耐摔打，且勞力士手錶價值不凡，一般亦不可能以之作為傷害他人
    之武器，再觀告訴人所受之傷口長度分別為四公分及三公分，顯非手錶質輕而無
    尖銳部分之物體所造成，因此，被告辯稱其未持刀而係持勞力士手錶毆傷告訴人
    云云，顯為卸責之詞，不足採信。本件事證明確，被告犯行堪以認定，應依法論
    科。
二、核被告所為，係犯刑法第二百七十七條第一項之罪。被告雖有二傷害動作，但其
    時間間隔僅短短數秒，顯係出於單一傷害犯意之數個不可分離之接續行為，而同
    時刺傷告訴人乙○○及林保鏢，應為同種之想像競合行為，應論僅一罪，公訴人
    認為係屬基於概括犯意之連續行為，容有誤會。爰審酌被告前有殺人未遂之前科
    ，於假釋中尚不知悔悟，僅因汽車修理費之糾紛即持刀傷人，而告訴人於凌晨一
    時前往催討債務態度亦不佳，而惹起被告之激憤及被害人所受傷害程度暨被告犯
    罪後坦承大部分犯行，態度尚稱良好等一切情狀，量處如主文所示之刑，並諭知
    易科罰金之折算標準。末查，被告持以傷害告訴人之小刀因未扣案，亦無證據證
    明其尚存，爰不為沒收之諭知。
三、據上論斷，應依刑事訴訟法第二百九十九條第一項前段、刑法第二百七十七條第
    一項、第五十五條、第四十一條、罰金罰鍰提高標準條例第一條前段、第二條，
    判決如主文。
本案經檢察官許麗美到庭執行職務。
中      華      民      國    八十九    年      一      月    二十一    日
                                  臺灣新竹地方法院刑事第二庭
                                      法  官  黃 小 珮
右正本證明與原本無異。
如不服本判決，應於判決送達後十日內向本院提出上訴狀( 應附繕本 )，上訴於
臺灣高等法院。
                                      書記官  江 靜 玲
中      華      民      國    八十九    年      一      月    二十四    日
附錄法條：刑法第二百七十七條第一項
傷害人之身體健康者，處三年以下有期徒刑、拘役或一千元以下罰金。


司法院資訊處製作；財團法人民間司法改革基金會備份。
